臺灣板橋地方法院刑事判決　　　　　　　 96年度易字第597號
公　訴　人　臺灣板橋地方法院檢察署檢察官
被　　　告　甲○○
　　　　　　　　　　（另案於臺灣臺北看守所羈押中）
上列被告因賭博案件，經檢察官聲請簡易判決處刑（九十四年度
偵字第一六六九七號），本院認不得以簡易判決處刑，改依通常
程序審理，並判決如下：
    主  文
甲○○無罪。
    理  由
一、公訴意旨略以：被告甲○○與吳銀嵐基於意圖營利供給賭博
    場所之概括犯意聯絡，於民國九十四年五月間某日起至同年
    五月底某日止，由吳銀嵐連續提供臺北縣中和市○○路一七
    ０號十一樓租屋處為賭博場所，被告甲○○則以每日新臺幣
    （下同）三千元之代價受僱於吳銀嵐，在上址負責圍事把風
    之工作，並由吳銀嵐廣邀綽號「新哥」、「阿勇」、「李董
    」、「阿忠」等男子前往上開處所，以撲克牌為賭博工具，
    以俗稱「十三支」之方法賭博財物，其等約定賭博方式為每
    人依序分得十三張撲克牌後，依序出牌互比大小，如比輸（
    即俗稱「打槍」），輸家須給付贏家三千元，若其他三家均
    遭一家「打槍」（即俗稱「全壘打」），由吳銀嵐抽一百元
    之抽頭金，因認被告甲○○涉犯刑法第二百六十八條前段之
    意圖營利供給賭博場所罪嫌等語。
二、按犯罪事實應依證據認定之，無證據不得認定犯罪事實；又
    不能證明被告犯罪者，應諭知無罪之判決；刑事訴訟法第一
    百五十四條第二項、第三百零一條第一項分別定有明文。次
    按認定不利於被告之事實，須依積極證據，苟積極證據不足
    為不利於被告事實之認定時，即應為有利於被告之認定，更
    不必有何有利之證據，最高法院三十年上字第八一六號著有
    判例可資參照。又被告或共犯之自白，不得作為有罪判決之
    唯一證據，仍應調查其他必要之證據，以察其是否與事實相
    符，刑事訴訟法第一百五十六條第二項定有明文。是被告或
    共犯雖經自白，仍應調查其他必要之證據，以察其是否與事
    實相符。立法目的乃欲以補強證據擔保自白之真實性；亦即
    以補強證據之存在，藉之限制自白在證據上之價值。而所謂
    補強證據，則指除該自白本身外，其他足資以證明自白之犯
    罪事實確具有相當程度真實性之證據而言。雖其所補強者，
    非以事實之全部為必要，但亦須因補強證據與自白之相互利
    用，而足使犯罪事實獲得確信者，始足當之（最高法院九十
    三年台上字第四二二一號判決意旨參照）。
三、證據能力部分：
(一)按被告以外之人於審判外之言詞或書面陳述，除法律有規定
    者外，不得作為證據，刑事訴訟法第一百五十九條固定有明
    文。惟被告以外之人於審判外之陳述，雖不符同法第一百五
    十九條之一至之四規定，而經當事人於審判程序同意作為證
    據，法院審酌該言詞陳述或書面陳述作成時之情況，認為適
    當者，亦得為證據。又當事人、代理人或辯護人於法院調查
    證據時，知有第一百五十九條第一項不得為證據之情形，而
    未於言詞辯論終結前聲明異議者，視為有前項之同意，此據
    同法第一百五十九條之五規定甚明。查證人即共犯吳銀嵐、
    證人游志揚、黃志豪於警詢中之供述，固係審判外之言詞陳
    述，惟被告及公訴檢察官於本院審理中就上述證據方法之證
    據能力均陳明「沒意見」等語，且迄於本院言詞辯論程序終
    結前，均未就證據能力部分聲明異議，本院審酌上開證人警
    詢時陳述作成情況，並無不當情形，依第一百五十九條之五
    規定，上開證人警詢時之陳述應具有證據能力。
(二)次按被告以外之人於審判外向法官所為之陳述，得為證據，
    刑事訴訟法第一百五十九條之一第一項亦有明文。本件證人
    吳銀嵐於本院簡易程序調查時之證述，固係審判外之陳述，
    但係向法官所為之陳述，且被告及公訴檢察官於本院審理中
    就此證據方法之證據能力均陳明「沒意見」等語，且迄於本
    院言詞辯論程序終結前，均未就證據能力部分聲明異議，是
    證人吳銀嵐於本院簡易程序調查中之證述，亦有證據能力，
    合先敘明。
四、公訴人認被告甲○○涉犯刑法第二百六十八條前段之意圖營
    利供給賭博場所罪嫌，無非係以被告甲○○於偵查中之自白
    、證人吳銀嵐於警詢中供述、0000000000、00
    00000000號行動電話之電信監察譯文表各一份等為
    主要論據。訊據被告甲○○堅決否認有何賭博之犯行，辯稱
    ：伊不知道吳銀嵐有無抽頭或如何跟賭客對賭，在場賭客伊
    只認識吳銀嵐而已，且伊在現場並沒有看到現金賭資，也不
    曉得吳銀嵐他們如何計算輸贏，伊去上開吳銀嵐之租屋處造
    成該處髒亂，當然有幫忙打掃，至吳銀嵐給伊的三千元是買
    酒菜的錢；本件伊並沒有與吳銀嵐共同經營賭場等語。
五、經查：
(一)被告固於偵查中對於檢察官訊問「有無幫吳銀嵐顧他在中和
    的賭場？」，答稱「有，在九十四年五、六月時。他賭場在
    中和（市○○○路十一樓，但正確地址我忘了，他們是賭撲
    克牌的，我們的工作是打掃，他們賭博時，我們在旁邊看電
    視，有時去時，吳銀嵐會給我們三千元，但有時沒有給」，
    檢察官又問「是否承認賭博罪？」，被告答稱「我承認。因
    我確實有在場，在那邊工作作打掃」等語，惟被告於本院簡
    易程序調查及審理中均堅決否認上開賭博犯行，是被告之供
    述前後不一，其真實性如何，已非無疑義。另證人即共犯吳
    銀嵐於警詢時固供述：伊有叫朋友去伊那裡賭博，「全壘打
    」打槍就抽頭一百元，他們（指甲○○等人，下同）有時過
    去找伊，就叫他們去跑跑腿，他們沒錢要跟伊借錢，伊就拿
    錢借給他們等語，然其於本院簡易程序調查時結證稱：「（
    被告去你家做什麼？）聊天、喝酒‧‧‧（你有無從九十四
    年五月六號起直到搬離住屋處，有在中和住屋有無開賭場？
    找人來賭博過？）我沒有開賭場，我有找人來賭十三支過，
    新哥有時會來喝酒，喝完就一起玩，但不常玩，還有阿貴、
    阿文，還有我，共四個一起玩，被告有時會去我家，我們也
    有在玩，但不是我們每次在玩，他（指被告，下同）都在，
    我們在玩的時候，他沒有一起賭，他好像不會賭博，他都在
    旁邊喝酒、聊天，我們不是賭場，他並沒有在把風；（你跟
    其他人在賭博時，你們如何賭？有無給被告報酬、好處？）
    如果打槍的話，輸的人要給贏的人三千元，贏的人就把贏的
    錢拿去買酒菜，請在場的人吃。如果沒有打槍的話，就不算
    輸贏；如果我自己贏的話，除來請他們吃之外，我也會給被
    告吃紅，我共給他兩次，有一次給他三千元，另一次好像是
    壹仟元；（對甲○○在偵查時所言有何意見？）他並沒有在
    現場打掃，我家是我太太打掃的，我們是一起玩樂的，他是
    好朋友的身分來我家的，我不能命令他作甚麼事，是喝完酒
    時，一起收拾，一起打掃的，大部分是我太太在打掃的‧‧
    ‧（你在賭博期間，有無跟其他賭客抽頭？）沒有，開銷都
    是贏的人出的，我們不是天天玩，我沒有抽頭，我們是對賭
    的，是好朋友在玩的‧‧‧」等語，足徵證人吳銀嵐就其是
    否在臺北縣中和市○○路一七０號十一樓租屋處向賭客抽頭
    營利之供證，已有先後不一致之瑕疵，自難據為不利被告認
    定之依據。
(二)至證人吳銀嵐固於九十四年五月間，曾使用0000000
    000、0000000000號行動電話分別聯絡真實姓
    名年籍不詳綽號「周老」、「新哥」、「李董」及使用00
    00000000號行動電話者等人，在其臺北縣中和市○
    ○路一七０號十一樓租屋處，以俗稱「十三支」之方式賭博
    財物等事實，此有上開行動電話之電信監察譯文表各一份在
    卷可稽；且縱認證人吳銀嵐於警詢時供述賭客「全壘打」打
    槍者，伊就抽頭一百元一節屬實，然觀諸證人吳銀嵐歷次供
    證或證人即曾至上開租屋處之游志揚、黃志豪等人於警詢之
    供述情節，渠等均未曾供述被告與吳銀嵐有共同經營上開賭
    場並向賭客抽頭營利之行為，或其二人間有意圖營利供給賭
    博場所之犯意聯絡或謀議等情，而徵之被告於偵查中供述他
    們賭博時，伊的工作室打掃，並在旁邊看電視，有時吳銀嵐
    會給伊三千元等語，是被告並未供述其與證人吳銀嵐有共同
    意圖營利供給賭博場所之情形。況本件公訴人復未提出參與
    賭博之「新哥」、「阿勇」、「李董」或使用000000
    0000號行動電話者等人年籍資料，以供本院調查，且本
    案查獲時並未在該處查扣得任何賭博器具、賭資，或其他足
    資認定有存在之相關事證，實不得僅因證人吳銀嵐於上開租
    屋處偶有邀人聚賭，或被告有在場幫忙打掃等行為，即逕認
    證人吳銀嵐與被告有共同意圖營利提供賭博場所之行為；又
    證人吳銀嵐另案被訴於九十四年五月六日起在上開租屋處經
    營賭場，並指揮被告、證人游志揚、黃志豪等人在場圍事，
    且廣邀綽號「新哥」、「阿勇」、「李董」、「阿忠」等人
    前往上址賭博財物，所涉組織犯罪條例第三條第一項前段之
    發起操縱指揮犯罪組織罪嫌部分，亦經臺灣彰化地方法院審
    認後以無積極證據證明證人吳銀嵐有指揮被告甲○○及游志
    揚、褚建鴻、張家豪、黃志豪等人於上開吳銀嵐之租屋處圍
    事，認證人吳銀嵐該部分之行為與組織犯罪防制條例之常習
    性犯罪無關，而就吳銀嵐此部分行為不另為無罪之諭知等情
    ，此有該院九十四年度訴字第一六七六號判決電腦列印本一
    份在卷可參。綜上，本件除被告及證人吳銀嵐先後不一致之
    瑕疵供述外，並無其他積極證據足以證明被告與證人吳銀嵐
    之間，有共同意圖營利供給賭博場所之行為分擔或犯意聯絡
    之情形。
六、綜上所述，本件依公訴人所舉證據，尚不足證明被告甲○○
    有何共同意圖營利供給賭博場所之犯行，本院復查無其他積
    極證據證明被告有何公訴人所指之犯行，揆諸首揭法條及判
    例意旨，本件不能證明被告犯罪，爰依法諭知無罪之判決。
據上論斷，應依刑事訴訟法第四百五十二條、第三百零一條第一
項，判決如主文。
本件經檢察官黃怡華到庭執行職務。
中　　華　　民　　國　　96　　年　　5 　　月　　17　　日
                  刑事第十六庭  審判長法　官  白光華
                                      法　官  曾淑娟
                                      法　官  楊志雄
以上正本證明與原本無異。
如不服本判決應於送達後十日內向本院提出上訴狀。
                                      書記官  陳春銘
中　　華　　民　　國　　96　　年　　5 　　月　　18　　日
